臺灣臺東地方法院刑事判決　　　　　　　　　　　　　九十一年度易字第八○號
　　公　訴　人　臺灣台東地方法院檢察署檢察官
　　被　　　告　戊○○
右列被告因竊盜等案件，經檢察官提起公訴（九十一年度偵字第四○○號、第五六二
號），及移送併辦（九十一年度偵字第六六一號、第八八二號），本院判決如左：
    主  文
戊○○共同連續攜帶兇器竊盜，累犯，處有期徒刑拾月，扣案之鋸子、美工刀各壹把
均沒收之。
    事  實
一、戊○○曾於民國八十六年間，因竊盜案件，經臺灣高等法院花蓮分院於八十七年
    四月二十三日以八十七年上易字第九四號判處有期徒刑八月確定，甫於八十七年
    十月十九日執行完畢，復於八十八年間，再因竊盜案件，經臺灣高等法院花蓮分
    院於八十九年六月二十二日以八十九年上易字第一一九號判處有期徒刑一年確定
    ，甫於九十年十一月二十六日執行完畢。詎仍不知悔改，復基於意圖為自己不法
    所有之概括犯意，於附表所示之時間、地點，連續七次以附表所示之方法，竊取
    附表所示之物品均得手。嗣經警循線查獲，始知上情。
二、案經臺東縣警察局臺東分局報請臺灣臺東地方法院檢察署檢察官偵查起訴及移送
    併辦。
    理  由
一、訊據被告戊○○（下稱被告）對於附表編號三至七之犯罪事實迭於警詢及偵審中
    坦承不諱，惟矢口否認有何附表編號一及附表編號二之竊盜犯行，辯稱：未與丙
    ○○一起竊取己○之車牌號碼ＷＶＬ—三四六號機車，當時路過僅幫丙○○把機
    車搬上三輪車，旋即前去臺東市新豐里橋下梁正雄住處喝酒、過夜；又伊沒有竊
    取丙○○的手錶、硬幣及鑰匙云云，惟查，（一）附表編號一之犯罪事實，除據
    被告於偵查及本院調查中供述：伊確與丙○○共同竊取ＷＶＬ—三四六號機車，
    並共同將之搬上丙○○的三輪車等語甚詳，復經被告於臺灣臺東地方法院檢察署
    檢察官偵訊時認罪，並蓋有左大拇指指印在卷可稽（參九十一年度偵字第四○○
    號第六十二至六十四頁、本院九十一年度易字第八十號卷九十一年五月十四日調
    查筆錄），且另案被告丙○○亦供明：伊與被告一起去己○家中竊取機車，被告
    將之牽到三輪車上後，於當（十一）日下午一時許載去賣（參第一六五五二號警
    卷第一頁反面、第二頁、九十一年偵字第六六一號卷第二十四頁）等語屬實，又
    證人梁正雄亦於警詢中否認當（十一）日被告曾到伊住處喝酒、過夜（參九十一
    年度偵字第四○○號第三十七頁反面），是被告於審理中翻異前詞，已難採信。
    （二）附表編號二之犯罪事實，已據被告於警詢中自承：於九十年十二月十三日
    上午十一時許，在臺東市○○路五十二巷三號丙○○住處喝酒，趁機竊取手錶一
    只戴在身上，竊取二個玻璃瓶內有新台幣 (下同)一百三十二元六角（參第七八
    九八號警卷第一頁）等語明確，復經告訴人丙○○指訴綦詳，至被告於警詢中陳
    稱：鑰匙是在丙○○借給伊的外套內取得的（參第七八九八號警卷第一頁）云云
    ，核與偵查中所辯：九十年十二月十七日，與「梁正雄」（音譯）一起喝酒，丙
    ○○喝醉酒跳進河裡，把夾克放在堤防，伊就拿回家去，後來天氣冷拿來穿才發
    現有鑰匙（參九十一年度發查字第一三號第三三頁）云云，前後不一，難以採信
    ，是告訴人之前開指訴顯較被告之辯解為可採。（三）此外，亦有被害人己○、
    甲○○、乙○○、臺灣鐵路管理局花蓮電務段臺東電務分駐所主任、聯合光纖通
    信股份有限公司經理丁○○之指訴，證人陳金山、林碧霞、林岡霖之證言，及另
    案共犯豐貴德之供述在卷可參，並有贓物領據五紙、相片十六幀，及機車鑰匙、
    鋸子、美工刀扣案可資佐證。至被告雖聲請傳喚丙○○，惟本件事證已臻明確，
    無再行傳喚之必要。被告犯行，堪以認定，應依法論科。
二、核被告於附表編號一、二、三、六之所為，係犯刑法第三百二十條第一項之普通
    竊盜罪，於附表編號四、五、七之所為，係犯刑法第三百二十一條第一項第三款
    之攜帶兇器竊盜罪。被告就附表編號一、四、五之犯行，分別與丙○○（附表編
    號一部分）、豐貴德（附表編號四、五部分）間有犯意聯絡及行為分擔，皆為共
    同正犯。被告七次竊盜之犯行，時間緊接，方法相同，觸犯構成要件相同之罪名
    ，顯係基於概括犯意為之，依刑法第五十六條連續犯規定，論以刑法第三百二十
    一條第一項第三款之攜帶兇器竊盜一罪，並加重其刑。查被告曾於民國八十六年
    間，因竊盜案件，經臺灣高等法院花蓮分院於八十七年四月二十三日以八十七年
    上易字第九四號判處有期徒刑八月確定，甫於八十七年十月十九日執行完畢，復
    於八十八年間，再因竊盜案件，經臺灣高等法院花蓮分院於八十九年六月二十二
    日以八十九年上易字第一一九號判處有期徒刑一年確定，甫於九十年十一月二十
    六日執行完畢，有卷附之臺灣高等法院被告全國前案記錄表、刑案資料查註記錄
    表可按，其受有期徒刑之執行完畢，五年內再犯有期徒刑以上之罪，為累犯，應
    依刑法第四十七條規定遞加重其刑。再公訴人雖僅就被告附表編號一、三部分犯
    行提起公訴，然檢察官就犯罪事實一部起訴者，其效力及於全部，本件被告附表
    編號二及四至七部分之犯罪事實，與前揭論罪科刑之附表編號一、三部分犯行，
    有連續犯之裁判上一罪關係，已如前述，本院自應一併加以裁判。爰審酌被告素
    行不佳，犯罪之目的、手段、犯罪所造成之損害、犯後態度等一切情狀，量處如
    主文所示之刑。至扣案之鋸子、美工刀各一把，均屬被告所有，且供犯罪所用之
    物，已據其供明在卷，依刑法第三十八條第一項第二款宣告沒收之。
據上論斷，應依刑事訴訟法第二百九十九條第一項前段，刑法第二十八條、第五十六
條、第三百二十一條第一項第三款、第四十七條、第三十八條第一項第二款，判決如
主文。
案經檢察官黃如慧到庭執行職務
中      華      民      國    九十一    年     十一     月      五      日
                              臺灣臺東地方法院刑事庭
                                審判長法  官  王增瑜
                                      法  官  蔡世芳
                                      法  官  黃呈熹
右正本證明與原本無異。
如不服本判決，應於判決送達後十日內向本院提出上訴狀。（須附繕本）
「切勿逕送上級法院」
                                      書記官  王敏玉
中      華      民      國    九十一    年     十一     月      六      日
附表
┌──┬───────┬────────┬────────────┬──┐
│編號│時間          │地點            │被害人、失竊車輛及手段  │備註│
├──┼───────┼────────┼────────────┼──┤
│一  │九十年十二月十│台東市○○○路一│與丙○○共同以三輪車載運│共同│
│    │一日上午十一時│三七巷四號      │之方式竊取己○所有車牌號│既遂│
│    │許            │                │碼ＷＶＬ—三四六號機車  │    │
├──┼───────┼────────┼────────────┼──┤
│二  │九十年十二月十│台東市○○路五十│徒手竊取丙○○所有硬幣共│併案│
│    │三日上午十一時│二巷三號        │一百三十二元六角、手錶一│既遂│
│    │許            │                │隻、鑰匙一串            │    │
├──┼───────┼────────┼────────────┼──┤
│三  │九十一年元月中│台東市○○路四八│徒手竊取甲○○所有拼裝三│既遂│
│    │旬上午八時許  │四巷十三號前空地│輪車一輛                │    │
├──┼───────┼────────┼────────────┼──┤
│四  │九十一元月中旬│東線鐵路花起一五│與豐貴德共同持其所有客觀│併案│
│    │某日          │七公里六五０公尺│上足以對人之生命、身體造│共同│
│    │              │至一五七公里七五│成危險之鋸子、美工刀各一│加重│
│    │              │０公尺處        │把竊取鐵路管理局花蓮電務│竊盜│
│    │              │                │段台東分駐所管領之電纜線│既遂│
│    │              │                │，長度不詳（重約一百三十│    │
│    │              │                │二點五公斤）            │    │
├──┼───────┼────────┼────────────┼──┤
│五  │九十一年元月下│同編號三地點    │與豐貴德共同持上開客觀上│併案│
│    │旬某日        │                │足以對人之生命、身體造成│共同│
│    │              │                │危險之鋸子、美工刀各一把│加重│
│    │              │                │竊取鐵路管理局花蓮電務段│竊盜│
│    │              │                │台東分駐所管領之電纜線，│既遂│
│    │              │                │長度不詳（重約五十五公斤│    │
│    │              │                │）                      │    │
├──┼───────┼────────┼────────────┼──┤
│六  │九十一年四月五│公東高工旁      │以自備鑰匙竊取乙○○所使│併案│
│    │日上午某時    │                │用牌照號碼ＲＧＨ—四八三│既遂│
│    │              │                │號機車                  │    │
├──┼───────┼────────┼────────────┼──┤
│七  │九十一年四月十│同編號三地點    │持上開客觀上足以對人之生│併案│
│    │一日下午三時許│                │命、身體造成危險之鋸子、│加重│
│    │              │                │美工刀各一把竊取鐵路管理│竊盜│
│    │              │                │局花蓮電務段台東分駐所管│    │
│    │              │                │領之電纜線三條（全長二八│    │
│    │              │                │點五六公尺）            │    │
└──┴───────┴────────┴────────────┴──┘
附記
中華民國刑法第三百二十一條第一項第三款
犯竊盜罪而有左列情形之一者，處六月以上五年以下有期徒刑：
三  攜帶兇器而犯之者。
